【裁判字號】    89,上易,1308
【裁判日期】    890930
【裁判案由】    違反毒品危害防制條例
【裁判全文】
臺灣高等法院高雄分院刑事判決                  八十九年度上易字第一三八號
    上  訴  人  臺灣高雄地方法院檢察署檢察官
    被      告  甲○○
右上訴人因被告毒品危害防制條例案件，不服臺灣高雄地方法院八十九年度易字第二
四七五號、中華民國八十九年六月二十九日第一審判決（起訴案號：臺灣高雄地方法
院檢察署八十九年度毒偵字第五七○號）及移送本院併案審理：同署八十九年毒偵字
第四九三九號，提起上訴，本院判決如左：
    主  文
原判決撤銷。
甲○○連續施用第二級毒品，處有期徒刑伍月，如易科罰金，以參佰元折算壹日。
    事  實
一、甲○○於民國八十七年間因施用毒品案件，經高雄地方法院以八十七年度毒聲字
    第四○九○號裁定送觀察、勒戒後，認無繼續施用毒品之傾向，由臺灣高雄地方
    法院檢察署檢察官於八十七年十二月十四日以八十七年度偵字第二五九三一、二
    五九三二號不起訴處分確定。惟仍不知悔改，明知安非他命係第二級毒品，竟基
    於概括之犯意，自八十八年十月初某日起至八十九年四月二十二日止，連續在其
    位於高雄縣林園鄉○○村○○○路六七號住處施用第二級毒品安非他命多次，嗣
    因甲○○於八十八年十月二十四日上中午十一時二十分許經警通知前往高雄縣警
    察局鳳山分局忠孝派出所採尿送驗，始查悉上情，而經高雄地方法院以八十九年
    度毒聲字第六九七號裁定送觀察、勒戒，嗣檢察官通知到處接受勒戒而未到案，
    乃簽發拘票，於八十九年四月二十二日經警拘提到案執行勒戒，經採尿送化驗仍
    有毒品反應，執行勒戒後，認有繼續施用毒品之傾向。
二、案經高雄縣警察局林園分局移送臺灣高雄地方法院檢察署檢察官偵查起訴。
    理  由
一、右揭事實，業據被告甲○○於一審審理時坦承不諱，且被告為警查獲時、八十九
    年四月二十二日到案，於地檢署所採集之尿液，分別送請長榮管理學院、高雄縣
    衛生局檢驗結果，檢出甲基安非他命呈陽性反應，有該學院八十八年七月十六日
    高市凱醫檢字第○○二一四號報告，高雄縣衛生局檢驗成績書各一紙附卷可稽，
    足認被告確有施用第二級毒品安非他命犯行，其自白與事實相符，自堪採信。而
    被告於八十七年間因施用毒品案件，經臺灣高雄地方法院以八十七年度毒聲字第
    四○九○號裁定送觀察、勒戒後，認無繼續施用毒品之傾向，由臺灣高雄地方法
    院檢察署檢察官於八十七年十二月十四日以八十七年度偵字第二五九三一、二五
    九三二號不起訴處分確定，有該不起訴處分書一紙附卷可憑，其於五年內再犯毒
    品危害防制條例第十條之罪，經臺灣高雄地方法院於八十九年一月二十四日以八
    十九年度毒聲字第六九七號裁定送觀察、勒戒後，認有繼續施用毒品之傾向，亦
    有上開觀察、勒戒裁定書影本及臺灣高雄看守所附設勒戒處所八十九年五月二日
    高所坤戒勒字第一九五四號函影本所附有繼續施用毒品傾向證明書影本各一件附
    卷可查，本件事證明確，被告上開犯行洵堪認定。
二、查安非他命係毒品危害防制條例第二條第二項所稱之第二級毒品，不得持有、施
    用，被告竟持之以施用，核其所為，係犯毒品危害防制條例第十條第二項之施用
    第二級毒品罪。其先後多次施用安非他命犯行，時間緊密，犯意概括，所犯構成
    要件相同，為連續犯，依刑法第五十六條規定，以一罪論，並加重其刑。其先後
    多次持有安非他命之行為，亦係基於概括之犯意，本應以連續持有安非他點罪論
    ，惟其持有後，進而施用，其持有行為應被其施用之行為所吸收，不另論罪。起
    訴書雖未就被告自八十八年十月初某日起至八十八年十月二十四日十一時二十分
    許回溯二十四小時內某時止前，在其上開住處，連續施用第二級毒品安非他命多
    次之犯行提起公訴，然此部分與公訴人起訴之犯罪事實既具連續犯之裁判上一罪
    關係，應為起訴效力所及，又被告自八十八年十月二十四日被查獲起，繼續吸用
    第二級毒品至八十九年四月二十二日止之犯行，均有連續犯裁判上一罪關係，本
    院自得一併審究。
三、原審對被告甲○○論罪科刑，固非無見，惟被告自八十八年十月二十四日被查獲
    起，繼續吸用第二級毒品至八十九年四月二十二日止之犯行，有連續犯裁判上一
    罪關係，原判決未及審究，容有未洽，檢察官上訴意旨指摘原判決不當，非無理
    由，自屬無可維持，應將原判決撤銷。審酌被告施用毒品經觀察勒戒後又再犯相
    同罪行，顯見意志不堅，惟念其並無前科，有臺灣高等法院被告全國前案紀錄表
    及臺灣高雄地方法院檢察署刑案資料查註紀錄表各一件附卷可稽，素行尚可，且
    其犯罪係戕害自身，尚未害及他人，犯罪後坦承犯行態度尚佳等一切情狀，量處
    如主文第二項所示之刑，並諭知易科罰金之折算標準。
據上論結，應依刑事訴訟法第三百六十九條第一項前段、第三百六十四條、第二百九
十九條第一項前段，毒品危害防制條例第十條第二項、第二十條第三項，刑法第十一
條前段、第五十六條，第四十一條，罰金罰鍰提高標準條例第二條，判決如主文。
本案經檢察官郭振昌到庭執行職務。
中    華    民    國     八十九     年       九       月     三十       日
                              臺灣高等法院高雄分院刑事第二庭
                                  審判長法官  張明松
                                        法官  邱永貴
                                        法官  曾玉英
右正本證明與原本無異。
不得上訴。
                                      書記官  林靜霙
中    華    民    國     八十九     年       十       月      三        日
附錄本案判決論罪科刑法條：
毒品危害防制條例第十條第二項：
施用第二級毒品者，處三年以下有期徒刑。
                                                                        Ｇ


司法院資訊處製作；財團法人民間司法改革基金會備份。
